臺灣臺北地方法院刑事判決　　　　　　94年度交易緝字第12號
公　訴　人　臺灣臺北地方法院檢察署檢察官
被　　　告　甲○○
上列被告因公共危險案件，經檢察官提起公訴（九十四年度偵字
第三七八八號），本院於準備程序中，被告先就被訴事實為有罪
之陳述，經告以簡式審判之旨，並聽取當事人之意見後，本院合
議庭裁定行簡式審判程序後，判決如下：
    主  文
甲○○服用酒類，不能安全駕駛動力交通工具而駕駛，累犯，處
有期徒刑肆月，如易科罰金，以佰元折算壹日。
    事  實
一、甲○○前於(一)民國九十一年九月間，因酒醉駕車而犯公共危
    險案件，經本院以九十一年北交簡字第二九０一號判決判處
    罰金銀元二萬元，嗣經確定，又於(二)九十一年十一月間，因
    酒醉駕車而犯公共危險案件，經本院以九十一年北交簡字第
    三五一０號判決判處罰金銀元二萬五千元，確定後經本院以
    九十一年北簡聲字第一二號裁定就上開(一)、(二)案件定應執行
    罰金銀元四萬五千元，復於(三)九十二年三月間，再因酒醉駕
    車而犯公共危險案件，經本院以九十二年北交簡字第二二七
    號判決判處有期徒刑三月，嗣經確定，又於(四)九十二年八月
    間，因酒醉駕車而犯公共危險案件，經臺灣士林地方法院（
    下稱士林地院）以九十二年士交簡字第一二一一號判決判處
    有期徒刑三月，確定後經士林地院以九十二年聲字第八二六
    號裁定就上開(三)、(四)案件定應執行有期徒刑六月，嗣於九十
    三年三月三十一日執行完畢，上開(一)、(二)案件乃接續執行，
    而於九十三年八月二十八日易服勞役執行完畢（上開(一)、(二)
    案件於本件不構成累犯，上開(三)、(四)案件於本件構成累犯）
    。
二、甲○○於九十四年二月四日上午四時至七時許，在臺北市○
    ○區○○街某處，與友人一同飲酒，甲○○服用酒類高梁酒
    約半瓶，已達於反應較慢、感覺減低、影響駕駛、思考改變
    、個性行為改變、步態不穩、噁心嘔吐並精神混惑不清晰而
    不能安全駕駛動力交通工具之狀態後，仍於同日上午七時許
    駕駛動力交通工具即車號Ｐ五五－一一一號重型機車在道路
    上行駛，迨於同日上午七時四十三分許，甲○○駕駛上開汽
    車行經臺北市○○區○○路及艋舺大道口，因有蛇行等駕駛
    操控力欠佳情形，為警當場攔停，經警對甲○○測試其飲酒
    後吐氣所含酒精成份，發現其吐氣所含酒精成份每公升已達
    一．二九毫克，而知上情。
三、案經臺北市政府警察局萬華分局移送臺灣臺北地方法院檢察
    署檢察官偵查起訴。
    理  由
一、證據之認定：
    上揭事實二之部分，有酒精測試單、臺北市政府警察局舉發
    違反道路交通管理事件通知單及刑法第一百八十五條之三案
    件測試觀察紀錄表各一份在卷可證（偵字卷第九、十頁參照
    ），且被告甲○○於本院九十四年十一月十五日審理時對於
    上開事實二之部分供承不諱（本院當日審判筆錄參照）；按
    行為人飲酒後如其呼氣酒精濃度達於每公升一．０毫克時，
    即有反應較慢、感覺減低、影響駕駛、思考改變、個性行為
    改變及步態不穩、噁心嘔吐並精神混惑不清晰之中度中毒症
    狀，此有行政院國軍退除役官兵輔導委員會臺北榮民總醫院
    （下稱臺北榮民總醫院）八十八年八月五日（八八）北總內
    字第二六八六八號函一份附本院卷可稽，且行為人飲酒後其
    呼氣中酒精濃度如已達於每公升０．八五毫克，其肇事率為
    一般未飲酒者之五十倍，此亦有中央警察大學交通學系暨交
    通管理研究所教授蔡中志之研究報告一紙附本院卷可憑，故
    被告經警測試其呼氣酒精成份為一．二九毫克，依照臺北榮
    民總醫院上開函文及前揭學者之研究，當已達到服用酒類後
    不能安全駕駛動力交通工具之狀態，是依(一)上開酒精測試單
    一紙、(二)上開臺北市政府警察局舉發違反道路交通管理事件
    通知單一紙、(三)上開刑法第一百八十五條之三案件測試觀察
    紀錄表一份、(四)臺北榮民總醫院上開函文及(五)前揭學者之研
    究報告等補強證據皆足資擔保被告於本院審理中所為之上開
    任意性自白具有相當程度之真實性，而得確信被告前述自白
    之犯罪事實確屬真實，從而依刑事訴訟法第一百五十六條第
    一項及第二項之規定，自得依被告前述自白及各該補強證據
    認定被告確有上開服用酒類，不能安全駕駛動力交通工具而
    駕駛之犯行，本件事證明確，被告之犯行堪以認定。
二、論罪科刑之法律適用：
  (一)核被告甲○○所為，係犯刑法第一百八十五條之三之服用酒
    類，不能安全駕駛動力交通工具而駕駛罪。
  (二)查被告有如事實一之(三)、(四)所載之犯罪科刑執行情形，有臺
    灣高等法院被告前案紀錄表一份在卷可稽，其前受有期徒刑
    執行完畢，於五年以內再犯本件最重本刑為有期徒刑以上之
    罪，為累犯，應依刑法第四十七條之規定加重其刑。
  (三)爰審酌被告已有如事實一之部分所示之四次酒醉駕車犯行，
    足徵其屢次不恪遵法令之智識程度暨其酒後駕車所生之犯罪
    危險，及其犯後業已坦承犯行等一切情狀，量處如主文所示
    之刑，並諭知易科罰金之折算標準。
據上論斷，應依刑事訴訟法第二百七十三條之一第一項、第二百
九十九條第一項前段，刑法第一百八十五條之三、第四十七條、
第四十一條第一項前段，罰金罰鍰提高標準條例第二條，判決如
主文。
本案經檢察官蘇維達到庭執行職務。
中　　華　　民　　國　　94　　年　　11　　月　　29　　日
　　　　　　　　　刑事第九庭      法　官　林怡秀
本件正本證明與原本無異。
如不服本判決，應於判決送達後十日內，向本院提出上訴狀。
　　　　　　　　　　　　　　　  　書記官　林義盛
中　　華　　民　　國　　94　　年　　11　　月　　29　　日
附錄本案論罪科刑法條全文：
中華民國刑法第一百八十五條之三：
服用毒品、麻醉藥品、酒類或其他相類之物，不能安全駕駛動力
交通工具而駕駛者，處一年以下有期徒刑、拘役或三萬元以下罰
金。
